【裁判字號】    92,易,581
【裁判日期】    920919
【裁判案由】    竊盜
【裁判全文】
臺灣士林地方法院刑事判決                          九十二年度易字第五八一號
    公  訴  人  臺灣士林地方法院檢察署檢察官
    被      告  甲○○
右列被告因竊盜案件，經檢察官提起公訴（九十二年度偵字第六００二號），本院經
訊問被告後，被告為認罪之答辯，認為宜以簡式審判程序審理並判決如左：
    主  文
甲○○連續竊盜，累犯，處有期徒刑壹年肆月。
    事  實
一、甲○○於民國八十二年間因強盜案件，經法院判處有期徒刑三年六月確定，另於
    八十六年間因竊盜案件經本院八十六年易字第四九四號判處有期徒刑十月確定，
    又於八十八年間因竊盜案件，經臺灣臺北地方法院八十八年易字第一七五四號判
    處有期徒刑四月確定，三案經合併接續執行（其中八十八年間之竊盜案件判處有
    期徒刑四月部分係因羈押折抵刑期期滿），兩次假釋出監，均經撤銷假釋，執行
    殘刑，於九十年三月七日始縮刑期滿執行完畢。猶不知悔改，於九十二年一月二
    十三日晚間九時許，與朋友相約於臺北市南港區南港公園停車場內相見，因久候
    友人不至，且身上缺錢購物，竟臨時起意，基於為自己不法所有之概括犯意，自
    同日晚間九時十七分許至二十四分許，連續：(一)以徒手將機車坐墊強拉產生縫
    隙而伸手進入機車置物箱之方式，竊取乙○○所有置放於車號ＢＡＵ一二八號機
    車置物箱內之皮包一只（內有現金新台幣一百三十四元），得手後將現金據為己
    有，且將皮包丟棄地上；(二)以相同手法，著手欲竊取許榮宏所有車號ＢＢＷ—
    一八０號機車、丁○○所有車號ＡＺＦ—一二二號機車置物箱內之財物，惟因該
    等機車椅墊過緊，無法扳開遂罷手而未得逞。嗣因其行竊之時，早有員警據報前
    往現場錄影搜證，待甲○○於同日晚間九時四十五分許，欲離開現場時，為埋伏
    員警通報線上警網於臺北市○○區○○街一七０巷巷口，以現行犯加以逮捕，並
    起出贓款一百三十四元，始查悉上情。
二、案經乙○○、陳榮宏、丁○○訴由臺北市政府警察局南港分局報請臺灣士林地方
    法院檢察署檢察官偵查起訴。
    理  由
一、右開犯罪事實，業據被告甲○○於本院審理中坦承不諱 (本院審判筆錄第二至三
    頁參照），核與被害人乙○○、丙○○、丁○○於警訊中 (九十二年度偵字第一
    七一七號偵查卷，下稱偵查卷，第十三至十五頁偵訊筆錄參照）指訴情節相符。
    並有被害人乙○○領回扣案贓物而簽立之贓物認領保管單 (偵查卷第十八頁參照
    ）在卷可稽，且攝錄有被告整個行竊過程之錄影帶中所錄畫面，經本院於審理時
    當庭勘驗，畫面中被告確實有下手為右開犯罪事實所列之竊盜犯行，並已製作勘
    驗筆錄在卷可考 (本院審判筆錄第四頁參照），足認被告之自白與事實相符，而
    可認定。是本案事證明確，被告犯行堪以認定。
二、是核被告甲○○之所為，係犯刑法第三百二十條第一項之竊盜既遂罪及同條第三
    項、第一項之竊盜未遂罪。被告先後三次竊盜犯行，時間緊接，所犯均為構成要
    件相同之罪，顯係基於概括之犯意所為，應依刑法第五十六條連續犯之例論以連
    續竊盜既遂一罪，並加重其刑。又被告有如事實欄所述之強盜、竊盜案件，經判
    處有期徒刑確定，並執行完畢，有臺灣高等法院被告全國前案紀錄表在卷可稽，
    其於有期徒刑執行完畢後五年內再犯本件有期徒刑以上之竊盜罪，為累犯，應依
    刑法第四十七條規定遞予加重其刑。本院審理時，到庭之公訴檢察官雖當庭求處
    被告有期徒刑一年，惟本院審酌被告身強力壯，竟不思正途，僅因缺錢花用，即
    率意竊取財物，並有多次前科紀錄，素行不良，惟其犯後於本院審理時已坦承犯
    行，態度尚佳，及其犯罪之手段，犯罪時所受之刺激、其品性、生活狀況、智識
    程度等一切情狀，認公訴檢察官之求刑尚輕，應量處如主文所示之刑，方足玆警
    懲。又到庭公訴檢察官雖認被告甲○○前已多次犯竊盜罪，再犯本件竊盜罪，足
    見其具有犯罪之習慣，而聲請宣告被告甲○○於刑之執行前令入勞動場所強制工
    作。惟查：被告甲○○雖曾於八十六、八十八年間、九十一年間，先後因竊盜案
    件遭法院判處有期徒刑確定，有臺灣臺北地方法院八十八年度易字第一七五四號
    、九十二年度易字第九六號、本院八十六年易字第四九四號刑事判決各一份在卷
    可參。然經核各該判決所認定事實，被告所犯前開三次竊盜犯行彼此間均間隔二
    年至三年，而最近一次九十一年之犯行與本件犯罪時間亦相隔將近一年，足見被
    告本件為竊盜犯行，均係一時貪念心起而為，難認有何犯竊盜罪之習慣，且被告
    因涉本件竊盜犯行，雖所得甚微，然已經本院判處如主文所示之重刑，應認足收
    遏止並矯治其犯罪行為之效果，本院認尚無令被告於刑前強制工作之必要，爰不
    諭知於刑之執行前令入勞動場所強制工作，併予敘明。
三、據上論斷，應依刑事訴訟法第二百九十九條第一項前段、第二百七十三條之一第
    一項，刑法第五十六條、第三百二十條第一項、第三項、第四十七條罰金罰鍰提
    高標準條例第一條前段，判決如主文。
本案經檢察官王碧霞到庭執行職務。
中      華       民       國    九十二    年     九     月     十九     日
                                    臺灣士林地方法院刑事第七庭
                                        法  官  王  沛  雷
右正本證明與原本無異。
如不服本件判決，得自判決送達之日起十日內，向本院提起上訴。
                                        書記官  詹  志  鵬
中      華       民       國    九十二    年     九     月    二十三    日
附錄本判決論罪科刑依據之法條：
中華民國刑法第三百二十條第一項：
 (普通竊盜罪、竊佔罪)
  意圖為自己或第三人不法之所有，而竊取他人之動產者，為竊盜罪，處五年以下有
  期徒刑、拘役或五百元以下罰金。
  意圖為自己或第三人不法之利益，而竊佔他人之不動產者，依前項之規定處斷。
  前二項之未遂犯罰之。


司法院資訊處製作；財團法人民間司法改革基金會備份。
